---
title: "T1"
output: html_document
---

```{r setup, include=FALSE}
knitr::opts_chunk$set(echo = TRUE)
library(ggplot2)
  update_geom_defaults("line", list(size=1.5, color="#CC0000"))
  update_geom_defaults("point", list(size=3, color="#CC0000"))
  theme_update(
    line=element_line(size=1),
    plot.title=element_text(size=20, face="bold", hjust=0.5), 
    axis.text.x=element_text(size=14), 
    axis.text.y=element_text(size=14),
    axis.title.x=element_text(size=18),
    axis.title.y=element_text(size=18))
library(latex2exp) # For displaying equations
library(lubridate) # For date format
library(xtable)   # For exporting tables as latex
```


## Càlcul logaritmes i exponencials

```{r}
log10(494300000000000000000000)
log10(4.943 * 10^23)
log10(4.943e23)
```

```{r}
log10(4.943)
```

```{r}
log10(10^23)
log10(1e23)
```



## Coronavirus

Carreguem les dades (font: European Centre for Disease Prevention and Control https://www.ecdc.europa.eu).

```{r}
dades = read.csv('dades/coronavirus_9sept.csv')
dades_mundials = dades[, c('day', 'month', 'year', 'cases')]
dades_mundials = aggregate(cases ~ year + month + day, data=dades_mundials, FUN=sum)
dades_mundials = dades_mundials[order(dades_mundials$year, dades_mundials$month, dades_mundials$day), ]
dades_mundials[, 'cum. cases'] = cumsum(dades_mundials[, 'cases'])
dades_mundials['data'] = make_date(dades_mundials$year, dades_mundials$month, dades_mundials$day)
```


```{r}
ggplot(dades_mundials, aes(x=data)) +
        geom_line(aes(y=cases)) +
        labs(title="Sèrie mundial coronavirus", y="Casos nous") +
        theme(axis.title.x=element_blank())
```


Gràfica mostrant només els primers 90 dies.

```{r}
ggplot(dades_mundials[1:90, ], aes(x=data)) +
        geom_line(aes(y=cases)) +
        labs(title="Sèrie mundial coronavirus", y="Casos nous") +
        theme(axis.title.x=element_blank())
```





Gràfica mostrant només els primers 60 dies.

```{r}
ggplot(dades_mundials[1:60, ], aes(x=data)) +
        geom_line(aes(y=cases)) +
        labs(title="Sèrie mundial coronavirus", y="Casos nous") +
        theme(axis.title.x=element_blank())
```



Gràfica mostrant només els primers 30 dies.

```{r}
ggplot(dades_mundials[1:30, ], aes(x=data)) +
        geom_line(aes(y=cases)) +
        labs(title="Sèrie mundial coronavirus", y="Casos nous") +
        theme(axis.title.x=element_blank())
```


Gràfica semi-log eliminant els valors que són igual a zero.

```{r}
ggplot(dades_mundials[-1:-17, ], aes(x=data)) +
        scale_y_continuous(trans='log10') +
        geom_line(aes(y=cases)) + 
        labs(title="Sèrie mundial coronavirus (semilog)", y="Casos nous") +
        theme(axis.title.x=element_blank())
```

Mostrem també les dades numèriques:

```{r}
fileres_quinzenes = dades_mundials[, 'day'] == 1 | dades_mundials[, 'day'] == 15
dades_mundials_quinzenes = dades_mundials[fileres_quinzenes, c('data', 'cases', 'cum. cases')]
dades_mundials_quinzenes['log10(cases)'] = log10(dades_mundials_quinzenes[, 'cases'])
dades_mundials_quinzenes['log10(cum. cases)'] = log10(dades_mundials_quinzenes[, 'cum. cases'])
print(dades_mundials_quinzenes[ , c('data', 'cases', 'log10(cases)')])
```


```{r}
print(dades_mundials_quinzenes[ , c('data', 'cases', 'log10(cases)', 'cum. cases', 'log10(cum. cases)')])
```



# Definició d'exponencial


```{r}
eix_x = -4:4
base_exponencial = 2
funcio_exponencial = function(x) base_exponencial^x
funcio_tex = unname(TeX(paste(base_exponencial, "^x")))
x_lims = range(eix_x)

df = data.frame(x=eix_x,
                y=funcio_exponencial(eix_x))

ggplot(df[df$x >= 0, ], aes(x, y)) +
        geom_point() +
        scale_x_continuous(breaks=seq(x_lims[1], x_lims[2], 2), limits=x_lims) +
        scale_y_continuous(limits=c(-1, max(df$y)+1)) +
        labs(title=unname(TeX(paste("Funció exponencial $y(x) = ", base_exponencial, "^x$"))), 
             x="Eix x", y="Eix y")
```


```{r}
ggplot(df, aes(x, y)) +
        geom_point() +
        scale_x_continuous(breaks=seq(x_lims[1], x_lims[2], 2), limits=x_lims) +
        scale_y_continuous(limits=c(-1, max(df$y)+1)) +
        labs(title=unname(TeX(paste("Funció exponencial $y(x) = ", base_exponencial, "^x$"))), 
             x="Eix x", y="Eix y")
```


```{r}
ggplot(df, aes(x, y)) +
        geom_point() +
        scale_x_continuous(breaks=seq(x_lims[1], x_lims[2], 2), limits=x_lims) +
        scale_y_continuous(limits=c(-1, max(df$y)+1)) +
        labs(title=unname(TeX(paste("Funció exponencial $y(x) = ", base_exponencial, "^x$"))), 
             x="Eix x", y="Eix y") +
        stat_function(fun = funcio_exponencial)
```
