---
title: "T1 - Exercicis de les diapositives"
output: html_document
---

```{r setup, include=FALSE}
library(knitr)
library(rmarkdown)
opts_chunk$set(echo = TRUE)
```


## Exercici 1

Podem calcular el logaritme de diverses maneres:

```{r}
alternativa_1 = log10(494300000000000000000000)
alternativa_2 = log10(4.943 * 10^23)
alternativa_3 = log10(4.943e23)
# Les agrupam i les mostram per pantalla:
df = data.frame(alternativa_1, alternativa_2, alternativa_3)
kable(df)
```

Calculem el logaritme de la mantissa:

```{r}
log10(4.943)  # Si no guardam el valor a una variable, ho mostra per pantalla
```

I també el logaritme de la part exponencial de diverses maneres:

```{r}
alternativa_1 = log10(10^23)
alternativa_2 = log10(1e23)
# Les agrupam i les mostram per pantalla:
df = data.frame(alternativa_1, alternativa_2)
kable(df)
```


## Exercici 2

* Apartat a)

```{r}
x = seq(-10, 10, by=0.01)
n = seq(-10, 10, by=1)
plot(x, 3^x, main="3^x (exp. quasi-contínua)")
curve(3^x,-10,10,main="3^x (exp. contínua)")
plot(n, 3^n, main="3^n (exp. discreta)")
```


* Apartat b)

```{r}
curve(3^(-x),-10,10, main="3^(-x) (exp. contínua)")
curve((1/3)^x,-10,10, main="(1/3)^x (exp. contínua)")
```


* Apartat c)

```{r}
n = seq(-2, 10, by=1)
plot(n, -3^n, main="-3^n (exp. discreta)", ylim=c(-6e4, 6e4))
    axis(1, pos=0, labels=FALSE)
plot(n, (-3)^n, main="(-3)^n (exp. discreta)", ylim=c(-6e4, 6e4))
    axis(1, pos=0, labels=FALSE)
```

## Exemple 7

Podem comprovar i interpretar la inequació donada

```{r}
setmana = 1:10
pes = 21*0.8^setmana + 12
kable(data.frame(setmana, pes))
plot(setmana, pes, type='p')
abline(a=25, b=0, col='red')  # Afegir recta y = 25 + 0*x
```



## Exercici 8

Apartat a) Podem comprovar i interpretar el resultat que obtenim a mà:

```{r}
x = seq(-3, 3, by=0.01)
equacio = -32*2.7^x+200
plot(x, equacio, type='l')
abline(a=33, b=0, col='red') # Afegir recta y = 33 + 0*x
```



## Exercici 4:

* Apartat a) Podem comprovar i interpretar el resultat: si la igualtat és certa, ho és sempre!

```{r}
a = 2
b = 4
x = -0.8
terme_esquerra = log10((a+b)^x)
terme_dreta = x*log10(a) + x*log10(b)
kable(data.frame(valor_a = a, valor_b = b, valor_x = x, terme_esquerra, terme_dreta))
```

* Apartat b) Podem comprovar i interpretar el resultat: si la igualtat és certa, ho és sempre!

```{r}
a = c(1,   2,   3,   4,   5)
b = c(2,   4,   6,   8,  10)
x = c(-2, -4,   1,  12,  0.1)
terme_esquerra = log10((a*b)^x)
terme_dreta = x*log10(a) + x*log10(b)
kable(data.frame(valor_a = a, valor_b = b, valor_x = x, terme_esquerra, terme_dreta))
```

