---
title: "T2 - Exercicis de les diapositives"
output: html_document
---

```{r setup, include=FALSE}
library(knitr)
opts_chunk$set(echo = TRUE)
```


## Exemples 1-3

* Benzina consumida al conduir un cotxe:

```{r}
x = seq(0, 1000, by=100)
y = 7.5 * (x/100)
# Agrupam les dades i les mostram per pantalla
kable(head(data.frame(x, y)))
# Feim la gràfica per visualitzar la funció
plot(x, y, xlab = 'Distància [km]', ylab = 'Benzina consumida [L]')
```

Mostrem-la de forma contínua:
```{r}
curve(7.5 * (x/100), 0, 1000, xlab = 'Distància [km]', ylab = 'Benzina consumida [L]')
```


* Desintegració radioactiva de l'Urani-235

Començam visualitzant la dependència:

```{r}
t = 0:100
q = 100 * 0.5^(t/703.8)
kable(head(data.frame(t, q)))
plot(t, q, xlab = 'Temps [milions d\'anys]', ylab = 'Urani-235 remanent [g]')
```


Podem visualitzar-ho a diverses escales:

```{r}
plot(0:1000, 100 * 0.5^(0:1000/703.8), xlab = 'Temps [milions d\'anys]', ylab = 'Urani-235 remanent [g]')
points(0:100, 100 * 0.5^(0:100/703.8), col='red')
points(0:10, 100 * 0.5^(0:10/703.8), col='blue')
```

* Pes i alçada d'adults sans

Visualitzem el model 1:

```{r}
curve(17*x^2.5, 1.40, 2.20, xlab = 'Alçada [m]', ylab = 'Pes [kg]')
```

Visualitzem ara el model 3, on ara l'alçada depèn del pes:

```{r}
curve(0.4 * x^0.6, 40, 120, xlab = 'Pes [kg]', ylab = 'Alçada [m]')
```

## Exemple 3

```{r}
curve(-3*x+40,0,10)
```

## Exemple 4

Introduïm les dades i les mostram

```{r}
df = data.frame(
  temps=c(10, 20, 30, 40, 50),
  concentracio=c(44, 35.2, 29.5, 25.8, 22.3)
)
kable(df)
plot(df$temps, df$concentracio,
     xlab="Temps [min]", ylab="Concentració [mg/dl]")         # Fer gràfica dels punts 
```

Calcularem un model de regressió lineal, i mostrarem

```{r}
# Calcular model lineal de concentració en funció del temps
model = lm(concentracio~temps, data=df)
# Mostram els coeficients del model
summary(model)
```

També podem visualitzar-ho en una gràfica:

```{r}
# Fer gràfica dels punts       
plot(
    x=df$temps, 
    y=df$concentracio, 
    xlab="Temps [min]", 
    ylab="Conc. [mg/100 ml]"
)
# Afegir la recta del model de regressió
abline(model, col='red')
```



## Exercicis 5-6

* $y(x) = 10^x$

Mostrem només els eixos:

```{r}
plot(0, log="y", 
     xlim=c(-1, 5), xlab="Eix x", 
     ylim=c(1, 1e4), ylab="Eix y")
```

I visualitzem ara els punts i, unint-los, l'equació que volem trobar

```{r}
x = -1:5
y = 10^x
plot(x, y, col="red", type='o', log="y",
     xlim=c(-1, 5), xlab="Eix x", 
     ylim=c(1, 1e4), ylab="Eix y")
```

* $y(x) = 0.1 \cdot 10^x$

De nou, mostrem els eixos buits:

```{r}
plot(0, log="y", 
     xlim=c(-1, 5), xlab="Eix x", 
     ylim=c(1, 1e4), ylab="Eix y")
```

I dibuixem els punts que ens interessen

```{r}
x = -1:5
y = 0.1 * 10^x
# Agrupam els punts (x, y(x)) i els mostram
kable(data.frame(x, y))
# Visualitzam la gràfica
plot(x, y, col="red", type='o', log="y",
     xlim=c(-1, 5), xlab="Eix x", 
     ylim=c(1, 1e4), ylab="Eix y")
```

## Exercici 8

La següent forma *no és correcta* ja que l'eix vertical ha de representar la variable $y$, no la variable $Y$. De fet, l'eix vertical està en escala lineal!

```{r}
x = 0:10
y = 2 * 4.5^x
Y = log10(y)
plot(x, Y, type="l")
```


La versió correcta és:

```{r}
x = 0:10
y = 2 * 4.5^x
plot(x, y, type="l", log="y")
```


## Exemple 9

Introduïm les dades i les mostram

```{r}
df = data.frame(
  temps=c(10, 20, 30, 40, 50),
  concentracio=c(44, 35.2, 29.5, 25.8, 22.3)
)
kable(df)
plot(df$temps, df$concentracio)
```

Calcularem un model de regressió exponencial de la concentració en funció del temps, i mostrarem

```{r}
# Calcular model lineal de concentració en funció del temps
model_exp = lm(
  log10(concentracio)~temps, 
  data=df
)
# Mostram els coeficients del model
summary(model_exp)
```

També podem visualitzar-ho en una gràfica semi-log:

```{r}
# Fer gràfica dels punts       
plot(
    x=df$temps, 
    y=df$concentracio, 
    xlab="Temps [min]", 
    ylab="Conc. [mg/100 ml]",
    log="y"
)
# Afegir la recta del model de regressió
abline(model_exp, col='red')
```

Finalment, vegem-ho en una gràfica lineal:

```{r}
# Calcular prediccions noves
df_model = data.frame(temps=0:150)
df_model$pred = 10^predict(model_exp, df_model)
# Mostrar la corba del model de regressió
plot(
    x=df_model$temps, 
    y=df_model$pred, 
    col='red', type="l",
    xlab="Temps [min]", 
    ylab="Conc. [mg/100 ml]",)
# Afegir les dades originals
points(
    x=df$temps, 
    y=df$concentracio, 
)
```

També podem representar directament la funció exponencial obtinguda:

```{r}
curve(50.29*0.983^x,0,150,col="red",xlab="Temps [min]",  
    ylab="Conc. [mg/100 ml]")
points(x=df$temps, y=df$concentracio)
```


## Exercicis 10-11

* Gràfica semi-log

Calculem els punts que ens demanen:

```{r}
x = 1:6
y = 4*x^2
kable(data.frame(x, y))
```

Mostrem els eixos:

```{r}
plot(0.1, log="y", 
     xlim=c(1, 6), xlab="Eix x", 
     ylim=c(2, 2^8), ylab="Eix y", yaxt="n")
axis(side=2, at=2^c(1:8))
```

Visualitzem ara els punts en aquesta gràfica semi-log:

```{r}
plot(x, y, col="red", type='o', log="y",
     xlim=c(1, 6), xlab="Eix x", 
     ylim=c(2, 2^8), ylab="Eix y", yaxt="n")
axis(side=2, at=2^c(1:8))
```

* Gràfica log-log

De nou, mostrem els eixos:

```{r}
plot(0.1, log="xy", 
     xlim=c(1, 6), xlab="Eix x", 
     ylim=c(2, 2^8), ylab="Eix y", yaxt="n")
axis(side=2, at=2^c(1:8))
```

Finalment, visualitzem els punts en la gràfica log-log:

```{r}
x = 1:6
y = 4*x^2
plot(x, y, col="red", type='o', log="xy",
     xlim=c(1, 6), xlab="Eix x", 
     ylim=c(2, 2^8), ylab="Eix y", yaxt="n")
axis(side=2, at=2^c(1:8))
```


## Exercici 12

```{r}
x = 1:100
y = 2 * x^4.5
plot(x, y, log="xy", type="l")
```


## Exemple 13

Introduïm les dades i les mostram

```{r}
df = data.frame(
  temps=c(10, 20, 30, 40, 50),
  concentracio=c(44, 35.2, 29.5, 25.8, 22.3)
)
kable(df)
plot(df$temps, df$concentracio)
```

Calcularem un model de regressió potencial de la concentració en funció del temps, i mostrarem

```{r}
# Calcular model lineal de concentració en funció del temps
model_pot = lm(
  log10(concentracio)~log10(temps), 
  data=df
)
# Mostram els coeficients del model
summary(model_pot)
```

També podem visualitzar-ho en una gràfica log-log:

```{r}
# Fer gràfica dels punts       
plot(
    x=df$temps, 
    y=df$concentracio, 
    xlab="log(Temps [min])", 
    ylab="log(Conc. [mg/100 ml])",
    log="xy"
)
# Afegir la recta del model de regressió
abline(model_pot, col='red')
```

Finalment, vegem-ho en una gràfica lineal:

```{r}
# Calcular prediccions noves
df_model = data.frame(temps=0:150)
df_model$pred = 10^predict(model_pot, df_model)
# Mostrar la corba del model de regressió
plot(
    x=df_model$temps, 
    y=df_model$pred, 
    col='red', type="l",
    xlab="Temps [min]", 
    ylab="Conc. [mg/100 ml]",)
# Afegir les dades originals
points(
    x=df$temps, 
    y=df$concentracio, 
)
```

També ho podem fer representant directament la funció trobada:

```{r}
curve(117.65*x^{-0.41},0,150,col="red",xlab="Temps [min]",  
    ylab="Conc. [mg/100 ml]")
points(x=df$temps, y=df$concentracio)
```


## Exercici 14

Visualitzarem la relació en una gràfica lineal, semilog i log-log:

```{r}
x = 1:100
y = 8/(x^1/3)
plot(x, y, main="Gràfic lineal")
plot(x, y, main="Gràfic semilog", log="y")
plot(x, y, main="Gràfic loglog", log="xy")
```

Per tant, és una dependència potencial, que podriem reescriure com $y(x) = 8 \cdot x^{-1/3}$.


## Exercici 15

Visualitzarem les dades en una gràfica lineal, semilog i log-log:

```{r}
t = c(1, 2, 4, 10, 20)
s = c(1.8, 2.05, 2.37, 2.87, 3.2)
plot(t, s, xlab="Temps [h]", ylab="Sup. [mm^2]", 
     main="Gràfic lineal")
plot(t, s, xlab="Temps [h]", ylab="Sup. [mm^2]", 
     main="Gràfic semilog", log="y")
plot(t, s, xlab="Temps [h]", ylab="Sup. [mm^2]", 
     main="Gràfic loglog", log="xy")

```


De nou, els punts es troben més alineats en el gràfic loglog, el que indica que és una relació potencial. Trobem ara el model potencial:

```{r}
model_loglog = lm(log10(s) ~ log10(t))
summary(model_loglog)
```

És a dir,

$$ \log(s) = 0.2554 + 0.1958 \log(t) \Rightarrow s = 10^{0.2554} \cdot t^{0.1958}. $$


## Exercici 16

Visualitzarem les dades en una gràfica lineal, semi-log i log-log:

```{r}
M = c(21, 384, 2.6e3, 3.9e4, 5.8e5)
E = c(54, 18, 7.1, 2.4, 0.63)
plot(M, E, xlab="Pes [g]", ylab="Energia [J g^-1 km^-1]", 
     main="Gràfic lineal")
plot(M, E, xlab="Pes [g]", ylab="Energia [J g^-1 km^-1]", 
     main="Gràfic semilog", log="y")
plot(M, E, xlab="Pes [g]", ylab="Energia [J g^-1 km^-1]", 
     main="Gràfic loglog", log="xy")
```

Novament, sembla ser potencial. Podem calcular els tres models lineals i comparar el criteri de bondat d'ajust R^2 per comprovar, numèricament, quin és el millor model:

```{r}
model_lineal = lm(E ~ M)
model_semilog = lm(log10(E) ~ M)
model_loglog = lm(log10(E) ~ log10(M))
# i els mostram per pantalla:
summary(model_lineal); summary(model_semilog); summary(model_loglog);
```

El millor model és, per tant, el model potencial.

* Apartat b)

La relació donada és
$$ \log(E) = 2.341 - 0.435 \log(M) \Rightarrow E = 10^{2.341} \cdot M^{-0.435} $$

* Apartat c)


Calculem, segons el nostre model, l'energia que necessita una persona de 75 Kg per transportar 1 gram de massa corporal durant 1 km:

```{r} 
M_persona = 75e3
E_persona = 10^2.341 * M_persona^-0.435
```

Una persona requereix de `r E_persona` J g^-1 km^-1. Per transportar 1 km el seu pes (que són 75000 grams), necessitarà:

```{r}
E_persona_1km_75000grams = E_persona * 1 * 75000
E_persona_1km_75000grams
```

I aquesta darrera, `r E_persona_1km_75000grams`, és la quantitat demanada.

