---
title: "T3 - Exercicis de les diapositives"
output: html_document
---

```{r setup, include=FALSE}
library(knitr)
opts_chunk$set(echo = TRUE)
```

## Exemple 1

Podem calcular què passa a cada una de les poblacions:

```{r}
x0 = 1e8
x1 = x0 - 30/100 * x0
x2 = x1 - 30/100 * x1
x3 = x2 - 30/100 * x2
x4 = x3 - 30/100 * x3
x5 = x4 - 30/100 * x4
x6 = x5 - 30/100 * x5
plot(c(x0, x1, x2, x3, x4, x5, x6), xlab="Hores", ylab="Cèl·lules")
```


## Exemple 4

És més eficient una fórmula més senzilla, que ens permet calcular cada terme a partir del primer:
You can also embed plots, for example:

```{r}
n = 0:20
x_n = x0 * 0.7^n
plot(x=n, y=x_n, 
     xlab="Hores", ylab="Cèl·lules")
kable((data.frame(n, x_n)))
```


## Exercici 7

* Apartat b) 

```{r}
hores_mig_dia = 12
cel.lules_mig_dia = 0.7^hores_mig_dia * 1e8
kable((data.frame(cel.lules_mig_dia)))
```

* Apartat c) 

Calculem el límit de la inequació

```{r}
n_limit = log10(0.25) / log10(0.7)
n_limit
```

I comprovem gràficament la solució:

```{r}
n = 0:20
x_n = x0 * 0.7^n
plot(x=n, y=x_n, 
     xlab="Hores", ylab="Cèl·lules")
abline(a=x0/4, b=0, col='red')
```



## Exercici 9

* Apartat b) 

```{r}
hores_mig_dia = 12
cel.lules_mig_dia = (0.7^hores_mig_dia * 96.66 + 3.33 ) * 1e6
kable((data.frame(cel.lules_mig_dia)))
```

* Apartat c) 

Comprovem gràficament la solució:

```{r}
n = 0:20
x_n = (0.7^n * 96.66 + 3.33 ) * 1e6
plot(x=n, y=x_n, 
     xlab="Hores", ylab="Cèl·lules")
abline(a=x0/4, b=0, col='red')
```


