---
title: "T5 - Exercicis de les diapositives"
output: html_document
---

```{r setup, include=FALSE}
if(!"devtools" %in% rownames(installed.packages())) {install.packages("devtools")}
try(detach("package:UIB20100", unload=TRUE), silent=TRUE)
v = '2020.4.0.7'; url = sprintf("https://github.com/PBibiloni/Mates1/raw/master/pkg/libt_%s.tar.gz", v)
devtools::install_url(url, upgrade="never", quiet=TRUE)
library(UIB20100)
library(knitr)
knitr::opts_chunk$set(echo=TRUE, error=TRUE)
```



## Exerci 2

Podem crear matrius especificant els seus valors per columna:

```{r}
A = matrix(c(0, -1, 2, 3), nrow=2, ncol=2)
v1 = matrix(c(1400, 1200), ncol=1)
```

I podem multiplicar matrius amb l'operador `%*%`, vegem-ho:

```{r}
A %*% v1
```

AVIS PER NAVEGANTS: l'operador asterisc `\*` multiplica nombres, i quan l'apliquem a matrius les multiplica element a element (NO utilitzant la multiplicació de matrius habitual). Per aquest motiu `A * v1` hagués donat un error dient que les mides de `A` i `v1` no són compatibles.

Observa també la diferència en les següents operacions:

```{r}
A * A
A %*% A
```

## Exercici 8

La següent instrucció de `R` ens calcula el rang d'una matriu:

```{r}
M = matrix(c(
  1, 1, 3,
  2, 5, 9,
  1, 1, 3, 
  3, 4, 10,
  2, 2, 6
), nrow=3)
qr(M)$rank
```


## Exemple 9

Podem calcular la transposada d'una matriu (o d'un vector) amb la funció `t(...)`.

Així, podem comprovar si dos vectors són ortogonals o no:

```{r}
v1 = matrix(c(1, 1, 1), ncol=1)
v2 = matrix(c(1, 1, -2), ncol=1)
v3 = matrix(c(1, -1, 0), ncol=1)

t(v1) %*% v2
```

També podem calcular la norma d'un vector:

```{r}
norma_v1 = sqrt(sum(v1^2))
norma_v1
```

Aquest vector, per tant, NO és unitari


## Exemple 15

Introduïm les dades: 

```{r}
A = matrix(c(-16, -9, 30, 17), nrow=2, ncol=2)
v1 = c(5, 3)
v2 = c(2, 1)
v3 = c(7, 4)
```


Recordem la multiplicació de matrius, que podem fer com:

```{r}
A %*% v1
```


Si un vector fos un múltiple de l'altre, ho seria component a component:

```{r}
A %*% v1 / v1
```

Així que, efectivament, v1 és un vector propi de valor propi 2. 



## Exemple 19

Obtenim la descomposició amb la funció `eigen`, que ens retorna els valors propis i els vectors propis normalitzats:

```{r}
A = matrix(c(0, -1, 2, 3), nrow = 2)
eigen(A)
```

AVÍS PER NAVEGANTS: A vegades, la matriu no es pot descomposar en valors propis, i la funció `eigen` no ens ho diu directament! (A la matriu `$vectors` aparieran columnes repetides, i no serà invertible).

Cream ara la matriu D, posant a la diagonal els vectors propis.

```{r}
D = diag(eigen(A)$values)
D
```


Seleccionem els vectors propis. Escollirem un múltiple d'ells per treballar amb menys decimals:

```{r}
P = eigen(A)$vectors
P = P / min(P)
P
```


I calcularem ara la matriu $P^{-1}$. Per treballar amb menys decimals, a continuació tens la matriu $P'$ tal que
$$ P^{-1} = \frac{1}{\det(P)} \cdot P' $$

```{r}
Pinv = solve(P)
Pinv * det(P)
```

Finalment, també podem obtenir el determinant de la matriu P:

```{r}
det(P)
```


Tot aquest comportament anterior, l'hem encapsulat dues funcions a la llibreria `UIB20100`, que tens a continuació:

* diagonalitza: retorna les matrius P i D per poder treballar amb elles a R.
* mostra.diagonalitzacio: mostra per pantalla les matrius P i D, per poder fer feina a mà.

```{r}
# Necessitam primer haver carregat la llibreria amb l'instrucció `library(UIB20100)` (ho hem fet al primer chunk)
# I ara diagonalitzam la matriu
descomposicio = diagonalitza(A)
descomposicio
```


```{r}
mostra.diagonalitzacio(A)
```




## Exemple 20

```{r}
D = diag(c(1, 2))
mostra.diagonalitzacio(D)
```


```{r}
A = matrix(c(0, -1, 2, 3), nrow = 2)
mostra.diagonalitzacio(A)
```


## Exercici 22

```{r}
A = matrix(c(3, 1, -1, 1), nrow = 2)
mostra.diagonalitzacio(A)
```

```{r}
B = matrix(c(0, 1, -1, 0), nrow = 2)
mostra.diagonalitzacio(B)
```


## Exemple 24

```{r}
A = matrix(c(10, 1, 0, 10), nrow=2)
A %*% A
```

AVÍS PER NAVEGANTS: L'operador `^` és l'exponenciació entre nombres, i en el cas de matrius faria l'exponencial element a element.

Podem calcular $A^5$ com:

```{r}
A %*% A %*% A %*% A %*% A
```



## Exercici 25

```{r}
A = matrix(c(-3, -1, 1, -1), nrow=2)
eigen(A)
```

Observem que els dos vectors propis són linealment dependents: R no ha trobat dos vectors propis linealment independents perquè aquesta matriu no és diagonalitzable.

Per veure-ho, utilitzarem la funció que ens dona la diagonalització:

```{r}
mostra.diagonalitzacio(A)
```





## Exercici 26

```{r}
A = matrix(c(13, 25, -4, -7), nrow=2)
mostra.diagonalitzacio(A)
```
