---
title: "T5 - Exercicis de les diapositives"
output: html_document
---

```{r setup, include=FALSE}
if(!'matlib' %in% rownames(installed.packages())) {install.packages('matlib')}
library(matlib)
library(MASS)
library(knitr)
knitr::opts_chunk$set(echo=TRUE, error=TRUE)
```

## Exemple 15

Introduïm les dades: 

```{r}
A = matrix(c(-16, -9, 30, 17), nrow=2, ncol=2)
v1 = c(5, 3)
v2 = c(2, 1)
v3 = c(7, 4)
```

Podem multiplicar matrius com:
```{r}
A %*% v1
```

Si un vector fos un múltiple de l'altre, ho seria component a component:

```{r}
A %*% v1 / v1
```

Així que, efectivament, v1 és un vector propi de valor propi 2. 



## Exemple 19

Obtenim la descomposició amb la funció `eigen', que ens retorna els valors propis i els vectors propis normalitzats:

```{r}
A = matrix(c(0, -1, 2, 3), nrow = 2)
eigen(A)
```


Cream ara la matriu D, posant a la diagonal els vectors propis.

```{r}
D = diag(eigen(A)$values)
D
```


Seleccionem els vectors propis. Escollirem un múltiple d'ells per treballar amb menys decimals:

```{r}
P = eigen(A)$vectors
P = P / min(P)
P
```


I calcularem ara la matriu $P^{-1}$. Per treballar amb menys decimals, a continuació tens la matriu $P'$ tal que
$$ P^{-1} = \frac{1}{\det(P)} \cdot P' $$
```{r}
Pinv = solve(P)
Pinv * det(P)
```

Finalment, també podem obtenir el determinant de la matriu P:

```{r}
det(P)
```


Tot aquest comportament anterior, l'hem encapsulat a una funció, que tens a continuació:

```{r}
diagonalitza = function(A) {
  descomposicio = eigen(A)
  D = diag(descomposicio$values)
  P = descomposicio$vectors
  P = P / min(abs(P))
  Pinv = solve(P)
  
  mostra_matriu <- function(M, nom="Matriu") {
    out <- capture.output(M)
    cat(paste(c(nom, out, '\n'), collapse="\n"))
  }
  
  mostra_valor <- function(v, nom="Valor") {
    cat(sprintf("%s: %f\n\n", nom, v))
  }
  
  mostra_matriu(A, nom="A =")
  mostra_matriu(D, nom="D = ")
  mostra_matriu(P, nom="P = ")
  mostra_matriu(Pinv*det(P), nom="P^(-1) = 1/det(A) * P', on P' = ")
  mostra_valor(det(P), nom="det(P) = ")
}

diagonalitza(A)
```









## Exemple 20

```{r}
D = diag(c(1, 2))
diagonalitza(D)
```

```{r}
A = matrix(c(0, -1, 2, 3), nrow = 2)
diagonalitza(A)
```


## Exercici 22

```{r}
A = matrix(c(3, 1, -1, 1), nrow = 2)
eigen(A)
```

```{r}
B = matrix(c(0, 1, -1, 0), nrow = 2)
eigen(B)
```



















