---
title: "T5 - Exercicis de les diapositives"
output: html_document
---

```{r setup, include=FALSE}
if(!"devtools" %in% rownames(installed.packages())) {install.packages("devtools")}
try(detach("package:UIB20100Tallers", unload=TRUE), silent=TRUE)
v = '0.1.3.6'; url = sprintf("https://github.com/PBibiloni/Mates1/raw/master/pkg/libt_%s.tar.gz", v)
check = devtools::install_url(url, upgrade="never", quiet=TRUE)
library(UIB20100Tallers)
library(knitr)
knitr::opts_chunk$set(echo=TRUE, error=TRUE)
```


## Exemple 15

Introduïm les dades: 

```{r}
A = matrix(c(-16, -9, 30, 17), nrow=2, ncol=2)
v1 = c(5, 3)
v2 = c(2, 1)
v3 = c(7, 4)
```

Podem multiplicar matrius com:
```{r}
A %*% v1
```

Si un vector fos un múltiple de l'altre, ho seria component a component:

```{r}
A %*% v1 / v1
```

Així que, efectivament, v1 és un vector propi de valor propi 2. 



## Exemple 19

Obtenim la descomposició amb la funció `eigen', que ens retorna els valors propis i els vectors propis normalitzats:

```{r}
A = matrix(c(0, -1, 2, 3), nrow = 2)
eigen(A)
```


Cream ara la matriu D, posant a la diagonal els vectors propis.

```{r}
D = diag(eigen(A)$values)
D
```


Seleccionem els vectors propis. Escollirem un múltiple d'ells per treballar amb menys decimals:

```{r}
P = eigen(A)$vectors
P = P / min(P)
P
```


I calcularem ara la matriu $P^{-1}$. Per treballar amb menys decimals, a continuació tens la matriu $P'$ tal que
$$ P^{-1} = \frac{1}{\det(P)} \cdot P' $$

```{r}
Pinv = solve(P)
Pinv * det(P)
```

Finalment, també podem obtenir el determinant de la matriu P:

```{r}
det(P)
```


Tot aquest comportament anterior, l'hem encapsulat a una funció a la llibreria `UIB20100Tallers', que tens a continuació:

```{r}
# Necessitam primer carregar la llibreria
library(UIB20100Tallers) 
# I ara diagonalitzam la matriu
diagonalitza(A)
```









## Exemple 20

```{r}
D = diag(c(1, 2))
diagonalitza(D)
```

```{r}
A = matrix(c(0, -1, 2, 3), nrow = 2)
diagonalitza(A)
```


## Exercici 22

```{r}
A = matrix(c(3, 1, -1, 1), nrow = 2)
eigen(A)
```

```{r}
B = matrix(c(0, 1, -1, 0), nrow = 2)
eigen(B)
```



















