---
title: "T5 - Exercicis de les diapositives"
output: html_document
---

```{r setup, include=FALSE}
if(!"devtools" %in% rownames(installed.packages())) {install.packages("devtools")}
try(detach("package:UIB20100Tallers", unload=TRUE), silent=TRUE)
v = '0.1.3.7'; url = sprintf("https://github.com/PBibiloni/Mates1/raw/master/pkg/libt_%s.tar.gz", v)
check = devtools::install_url(url, upgrade="never", quiet=TRUE)
library(UIB20100Tallers)
library(knitr)
knitr::opts_chunk$set(echo=TRUE, error=TRUE)
```



## Exerci 2

Podem crear matrius especificant els seus valors per columna:

```{r}
A = matrix(c(0, -1, 2, 3), nrow=2, ncol=2)
v1 = matrix(c(1400, 1200), ncol=1)
```

I podem multiplicar matrius amb l'operador `%*%', vegem-ho:

```{r}
A %*% v1
```

AVIS PER NAVEGANTS: l'operador `*' multiplica nombres, i quan l'apliquem a matrius les multiplica element a element (NO utilitzant la multiplicació de matrius habitual). Per aquest motiu `A * v1' hagués donat un error dient que les mides de `A' i `v1' no són compatibles.

Observa també la diferència en les següents operacions:

```{r}
A * A
A %*% A
```

## Exercici 8

La següent instrucció de `R' ens calcula el rang d'una matriu:

```{r}
M = matrix(c(
  1, 1, 3,
  2, 5, 9,
  1, 1, 3, 
  3, 4, 10,
  2, 2, 6
), nrow=3)
qr(M)$rank
```


## Exemple 9

Podem calcular la transposada d'una matriu (o d'un vector) amb la funció `t(...)'.

Així, podem comprovar si dos vectors són ortogonals o no:

```{r}
v1 = matrix(c(1, 1, 1), ncol=1)
v2 = matrix(c(1, 1, -2), ncol=1)
v3 = matrix(c(1, -1, 0), ncol=1)

t(v1) %*% v2
```

També podem calcular la norma d'un vector:

```{r}
norma_v1 = sqrt(sum(v1^2))
norma_v1
```

Aquest vector, per tant, NO és unitari


## Exemple 15

Introduïm les dades: 

```{r}
A = matrix(c(-16, -9, 30, 17), nrow=2, ncol=2)
v1 = c(5, 3)
v2 = c(2, 1)
v3 = c(7, 4)
```


Recordem la multiplicació de matrius, que podem fer com:

```{r}
A %*% v1
```


Si un vector fos un múltiple de l'altre, ho seria component a component:

```{r}
A %*% v1 / v1
```

Així que, efectivament, v1 és un vector propi de valor propi 2. 



## Exemple 19

Obtenim la descomposició amb la funció `eigen', que ens retorna els valors propis i els vectors propis normalitzats:

```{r}
A = matrix(c(0, -1, 2, 3), nrow = 2)
eigen(A)
```

AVÍS PER NAVEGANTS: A vegades, la matriu no es pot descomposar en valors propis, i la funció `eigen' no ens ho diu directament! (A la matriu `$vectors' aparieran columnes repetides, i no serà invertible)
.
Cream ara la matriu D, posant a la diagonal els vectors propis.

```{r}
D = diag(eigen(A)$values)
D
```


Seleccionem els vectors propis. Escollirem un múltiple d'ells per treballar amb menys decimals:

```{r}
P = eigen(A)$vectors
P = P / min(P)
P
```


I calcularem ara la matriu $P^{-1}$. Per treballar amb menys decimals, a continuació tens la matriu $P'$ tal que
$$ P^{-1} = \frac{1}{\det(P)} \cdot P' $$

```{r}
Pinv = solve(P)
Pinv * det(P)
```

Finalment, també podem obtenir el determinant de la matriu P:

```{r}
det(P)
```


Tot aquest comportament anterior, l'hem encapsulat a una funció a la llibreria `UIB20100Tallers', que tens a continuació:

```{r}
# Necessitam primer carregar la llibreria
library(UIB20100Tallers) 
# I ara diagonalitzam la matriu
diagonalitza(A)
```



## Exemple 20

```{r}
D = diag(c(1, 2))
diagonalitza(D)
```


```{r}
A = matrix(c(0, -1, 2, 3), nrow = 2)
diagonalitza(A)
```


## Exercici 22

```{r}
A = matrix(c(3, 1, -1, 1), nrow = 2)
eigen(A)
```

```{r}
B = matrix(c(0, 1, -1, 0), nrow = 2)
eigen(B)
```



















