---
title: "T6 - Exercicis de les diapositives"
output: html_document
---

```{r setup, include=FALSE}
if(!"devtools" %in% rownames(installed.packages())) {install.packages("devtools")}
try(detach("package:UIB20100", unload=TRUE), silent=TRUE)
v = '2020.4.0.5'; url = sprintf("https://github.com/PBibiloni/Mates1/raw/master/pkg/libt_%s.tar.gz", v)
devtools::install_url(url, upgrade="never", quiet=TRUE)
library(UIB20100)
library(knitr)
knitr::opts_chunk$set(echo=TRUE, error=TRUE)
```



## Exerci 8

* Apartat a)

```{r}
(2 -5i) + (3.5 + 7i)
```

* Apartat e) Observeu: R interpreta "i" com una variable, però "1i" com el nombre imaginari.

Podem racionalitzar:

```{r}
numerador_racionalitzat = (2-5i) * (1-1i)
denominador_racionalitzat = (1+1i) * (1-1i)
```

I calcular com:

```{r}
numerador_racionalitzat/2
```

O bé podem deixar que R ho faci per noltros:

```{r}
(2 - 5i)/(1+1i)
```


## Exercici 9

* Apartat a)

Les funcions "Mod" i "Arg" ens donen el mòdul i l'argument (en radiants!), respectivament.

```{r}
z = 2i
Mod(z)
Arg(z)
Arg(z) * 180/pi
```

Les funcions "Re" i "Im" ens donen la part real i la part imaginària del nombre z = a+bi:

```{r}
Re(z)
Im(z)
```





## Exemple 11

* Apartat a)

```{r}
z = 10-15i
Mod(z)
Arg(z) * 180/pi
```

* Apartat b)

```{r}
z = -5+3i
Mod(z)
Arg(z) * 180/pi
```


## Exemple 15

```{r}
A = matrix(c(1, 0, 0, 0, 2, 0, 0, 0, 3), ncol=3)
descomposicio = diagonalitza(A)
mostra.diagonalitzacio(descomposicio)
```

```{r}
B = matrix(c(0, -1, 1, 0), ncol=2)
descomposicio = diagonalitza(B)
mostra.diagonalitzacio(descomposicio)
```

```{r}
C = matrix(c(0, -1, 0, 1, 0, 0, 0, 0, 3), ncol=3)
descomposicio = diagonalitza(C)
mostra.diagonalitzacio(descomposicio)
```



## Exemple 16

Diagonalitzem la matriu:

```{r}
A = matrix(c(2.8, 0.164, -10, 1.2), ncol=2)
descomposicio = diagonalitza(A)
mostra.diagonalitzacio(descomposicio)
```

Podem calcular els primers valors que ens apareixen:

```{r}
x = function(n) {50*(2+1i)^n + 50*(2-1i)^n}
y = function(n) {(4-5i)*(2+1i)^n + (4+5i)*(2-1i)^n}
n=0:5
x(n)
y(n)
```

I representem gràficament les expressions que hem trobat:

```{r}
plot(n, x(n), type="l", col="red")
lines(n, y(n))
```
