---
title: "T7 - Exercicis de les diapositives"
output: html_document
---

```{r setup, include=FALSE}
if(!"devtools" %in% rownames(installed.packages())) {install.packages("devtools")}
try(detach("package:UIB20100", unload=TRUE), silent=TRUE)
v = '2020.4.0.8'; url = sprintf("https://github.com/PBibiloni/Mates1/raw/master/pkg/libt_%s.tar.gz", v)
devtools::install_url(url, upgrade="never", quiet=TRUE)
library(UIB20100)
library(knitr)
knitr::opts_chunk$set(echo=TRUE, error=TRUE)
```



## Exemple 8

* Trobar expressió de $F_n$:

```{r}
A = matrix(c(0, 1, 1, 1), ncol=2)
mostra.diagonalitzacio(A)
```


Calculem matricialment:

```{r}
descomposicio = diagonalitza(A)
D = descomposicio$D
P = descomposicio$P
Pinv = solve(P)
v0 = matrix(c(1, 1), ncol=1)

Pinv %*% v0
```

```{r}
vector_intermedi = Pinv %*% v0
P[1,1] * vector_intermedi[1]
P[1,2] * vector_intermedi[2]
```

* Apartat a)

Observem els primers valors de la successió:

```{r}
Fibonacci = function(n) {P[1,1] * vector_intermedi[1] * D[1, 1]^n + P[1,2] * vector_intermedi[2] * D[2, 2]^n}
Fibonacci(0:10)
```

De fet, R introdueix petits errors de càlcul, així que arrodonirem el resultat:

```{r}
round(Fibonacci(0:10))
```

Podem visualitzar gràficament com canvia aquesta població:

```{r}
n=0:20
plot(n, Fibonacci(n), xlab="Dies", ylab="Conills")
```

* Apartat b)

Plantejam la fita per al terme dominant:

```{r}
fita = 100000
k_decimals = log10(fita/0.72)/log10(1.62)
k_real = ceiling(k_decimals) 
k_real
```

I ho resolem ara per $F_n$:

```{r}
Fibonacci(24)
Fibonacci(25)
Fibonacci(26)
```



## Exercici 13:

Podem calcular els valors propis amb R, diagonalitzant la matriu associada:

```{r}
A = matrix(c(0, 0, 0, 1, 1, 0, 0, 0, 0, 1, 0, 0, 0, 0, 1, 0), nrow=4, ncol=4)
mostra.diagonalitzacio(A)
```


Curiosament, ens apareix una expressió complexa, que depén del nombre imaginar $i$... però tots els valors són reals.

```{r}
x_n = function(n) {3/2 * 1^n + (-1/2) * (-1)^n + (-1/2 + 1i/2) * 1i^n + (-1/2 - 1i/2) * (-1i)^n}; 
x_n(0:16)
```

Trobes alguna relació entre aquesta expressió i la fórmula de de Moivre?



## Exercici 14:

Podem calcular els valors propis amb R, diagonalitzant la matriu associada:

```{r}
A = matrix(c(0, -0.27, 1, 1.05), nrow=2, ncol=2)
mostra.diagonalitzacio(A)
```


